臺灣桃園地方法院小額民事判決
111年度壢小字第312號
原      告  周偉莉  
被      告  陳麗卿  
訴訟代理人  張馻哲律師
上列當事人間請求損害賠償事件，本院於民國111年6月21日言詞
辯論終結，判決如下：
    主    文
一、被告應給付原告新臺幣（下同）2萬元。
二、原告其餘之訴駁回。
三，訴訟費用1,000元由被告負擔200元，餘由原告負擔。
四、本判決原告勝訴部分得假執行。
    事實及理由
一、原告主張：
    緣訴外人周杰之為原告及原告胞妹訴外人周平之父，周杰之
    於民國76年3月29日與被告結婚，並於81年1月11日收養被告
    女兒訴外人周星晏。於108年12月13日晚上9時40分許，原告
    、周平偕同周杰之前往被告當時位於桃園市○○區○○○街00號1
    4樓之1住處，因周杰之要求被告交付周杰之存摺、印鑑等物
    ，被告、周星晏不滿上開要求，請求三人離去卻遭拒，二人
    遂徒手毆打原告、周平，致原告受有臉部挫傷、左肘挫傷等
    傷害（下稱系爭事件），造成原告精神巨大痛苦。為此，爰
    依侵權行為之法律關係，提起本件訴訟。並聲明：被告應給
    付原告10萬元。
二、被告則以：
　　系爭事件發生當日原告、周平帶著周杰之到被告住處，被告
    見周杰之返家，甚為高興，開門讓其入屋，但原告、周平進
    屋後一直拿相機對被告拍攝，原告還一直要被告還錢，被告
    要求原告、周平離開，但遭渠等拒絕，因此雙方發生口角衝
    突。對於原告主張系爭事件之事實不爭執，然認為原告精神
    慰撫金請求金額過高。希望鈞院考量兩造關係，原告為前任
    配偶子女，被告是現任配偶，原告於系爭事件發生前一直在
    慫恿周杰之與被告離婚，被告難以接受原告無理挑撥，身心
    俱疲。
三、本院之判斷：
  ㈠原告主張之上開事實，業據提出本院110年度審簡字第579號
    刑事判決為證，該刑事判決認定被告與訴外人周星晏徒手毆
    打原告之行為，共同構成傷害罪，經本院依職權調取刑事卷
    宗核閱屬實，復為被告所不爭執（見本院卷第42頁背面），
    認原告之主張堪信為真實。
　㈡按因故意或過失，不法侵害他人之權利者，負損害賠償責任
    ；不法侵害他人之身體、健康者，被害人雖非財產上之損害
    ，亦得請求賠償相當之金額，民法第184條第1項前段、第19
    5條第1項前段分別定有明文。再精神慰藉金之賠償須以人格
    權遭遇侵害，使精神上受有痛苦為必要，其核給之標準固與
    財產上損害之計算不同，然非不可斟酌雙方身分資力與加害
    程度，及其他各種情形核定相當之數額；所謂相當，除斟酌
    雙方身分資力外，尤應兼顧加害程度與其身體、健康影響是
    否重大以為斷（最高法院51年台上字第223號判例意旨、最
    高法院89年度台上字第1952號判決意旨參照）。經查，被告
    徒手毆打原告，造成原告受有臉部挫傷、左肘挫傷等傷害，
    自屬不法侵害原告之身體，是原告主張其因被告故意之傷害
    行為所致傷害結果，而受有相當之精神上痛苦，依上開法條
    規定請求非財產上損害賠償，應予准許。爰審酌原告為大學
    畢業，目前任職大學做庶務工作，月收入為5萬多，於108年
    度、109年度收入分別7萬5,000餘元、7萬2,000餘元，名下
    有不動產2筆價值226萬2,000餘元；被告為碩士畢業，現為
    家管，於108年度、109年度收入分別為53萬9,000餘元、5萬
    9,000餘元，名下有不動產1筆價值2萬4,000餘元，為兩造所
    自承（見本院卷第42頁背面），並有本院依職權查詢之兩造
    稅務電子閘門財產所得調件明細表2份附卷可參。茲衡以兩
    造之身分地位、教育及智識程度、經濟狀況、原告之傷勢及
    因被告上開侵權行為之侵害情節等一切情狀，認原告請求被
    告給付精神慰撫金10萬元，尚嫌過高，應予核減為2萬元，
    方屬公允。逾此範圍之請求，並非適當，應不予准許。
四、從而，原告依侵權行為之法律關係，請求被告應給付原告2
    萬元，為有理由，應予准許。逾此數額之請求，則無理由，
    應予駁回。
五、本件原告勝訴部分係依民事訴訟法第436條之8適用小額訴訟
    程序所為被告敗訴之判決，依同法第436條之20規定，依職
    權宣告假執行。
六、訴訟費用負擔之依據：民事訴訟法第79條。並依職權確定本
    件訴訟費用額為第一審裁判費1,000元。
中　　華　　民　　國　　111 　年　　7 　　月　　 8　　日
                  中壢簡易庭  法  官  劉哲嘉
以上正本證明與原本無異。
如不服本判決，須以違背法令為理由，於判決送達後20日內向本
庭（桃園市○○區○○路0 段000 號）提出上訴狀。（須按他造
當事人之人數附繕本）。
中　　華　　民　　國　　111 　年　　7 　　月　　 8　　日
　　　　　　　　　　　　　　　書記官  陳香菱
附錄：
一、民事訴訟法第436條之24第2項：
    對於小額程序之第一審裁判上訴或抗告，非以其違背法令為
    理由，不得為之。
二、民事訴訟法第436條之25：
    上訴狀內應記載上訴理由，表明下列各款事項：
    （一）原判決所違背之法令及其具體內容。
    （二）依訴訟資料可認為原判決有違背法令之具體事實。
三、民事訴訟法第471條第1項：（依同法第436 條之32第2 項規
    定於小額事件之上訴程序準用之）上訴狀內未表明上訴理由
    者，上訴人應於提起上訴後20日內，提出理由書於原第二審
    法院；未提出者，毌庸命其補正，由原第二審法院以裁定駁
    回之。